# 请教陈老师：公司理财产品应该在哪个科目下核算？

提问人：塞巴斯蒂安亚 时间：2016-05-13 12:22:00
陈老师，您好！
非常感谢您抽出时间回答问题！
公司购买了理财产品，起息日和到期日固定，收益率也固定，该产品不得提前赎回。
请问陈老师，该产品应该放在什么科目下核算比较好呢？

回答人：chenyiwei
“持有至到期投资”一般需有活跃交易市场。理财产品一般不符合该条件，所以不能分类为持有至到期投资。 你说的这类理财产品（此处不考虑其同时约定保本和固定收益的做法是否合规）可以作为“贷款和应收款项”类别的金融资产，在报表列报中根据其到期日列报于“其他流动资产”“一年内到期的非流动资产”或“其他非流动资产”项目内。